【裁判字號】    97,訴,4392
【裁判日期】    971031
【裁判案由】    毒品危害防制條例
【裁判全文】
臺灣板橋地方法院刑事判決              97年度訴字第4392號
公  訴  人  臺灣板橋地方法院檢察署檢察官
被      告  甲○○
                      樓
                    （現於臺灣臺北監獄臺北分監另案執行）
上列被告因毒品危害防制條例案件，經檢察官提起公訴（97年度
毒偵字第6924號），於本院準備程序進行中，被告就被訴之事實
為有罪陳述，經告知被告簡式審判程序之旨，並聽取當事人之意
見後，裁定進行簡式審判程序判決如下：
    主  文
甲○○施用第一級毒品，累犯，處有期徒刑柒月。扣案之注射針
筒壹支沒收。
    事  實
一、甲○○前因施用毒品案件，經依本院94年度毒聲字第2325號
    刑事裁定送勒戒處所觀察、勒戒後，認有繼續施用毒品之傾
    向，再經本院以95年度毒聲字第260 號刑事裁定令入戒治處
    所施以強制戒治，且於執行強制戒治6 個月以上未逾1 年之
    期間內，經評定其成效合格而於民國95年12月4 日強制戒治
    執行完畢釋放出所，並由臺灣板橋地方法院檢察署檢察官以
    95年度戒毒偵字第510 號為不起訴處分確定；然於97年3 月
    復又因施用第一級毒品罪，經本院以97年度訴字第2134號判
    決有期徒刑6 月確定（現正執行中，於本案不構成累犯）。
    詎其猶不知悛悔，再基於施用第一級毒品海洛因（下均稱海
    洛因）之犯意，於97年8 月12日早上某時，在其位於臺北縣
    樹林市○○路○ 段155 巷2 之1 號3 樓，以將海洛因摻水放
    入針筒後注射進體內之方式施用海洛因1 次，旋於該日17時
    15分在台北縣樹林市○○路○ 段72巷口為警查獲，並扣得已
    使用過之注射針筒1 支，經警將對甲○○所採集之尿液送驗
    結果後，係呈鴉片類陽性反應，而查悉上情。
二、案經臺北縣政府警察局樹林分局報告台灣板橋地方法院檢察
    署檢察官偵查起訴。
    理  由
一、按除被告所犯為死刑、無期徒刑、最輕本刑為3 年以上有期
    徒刑之罪或高等法院管轄第一審案件者外，於第一次審判期
    日前之準備程序進行中，被告先就被訴事實為有罪之陳述時
    ，審判長得告知被告簡式審判程序之旨，並聽取當事人、代
    理人、辯護人及輔佐人之意見後，裁定進行簡式審判程序，
    刑事訴訟法第273 條之1 第1 項定有明文。經核本件被告所
    犯係死刑、無期徒刑、最輕本刑為3 年以上有期徒刑以外之
    罪，其於準備程序中就被訴事實為有罪之陳述，經法官告知
    簡式審判程序之旨，並聽取公訴人、被告之意見後，本院爰
    依首揭規定，合議裁定由受命法官獨任進行簡式審判程序，
    合先敘明。
二、上揭事實，業據被告甲○○於本院審理中坦承不諱，且被告
    為警查獲後所採集之尿液，經送臺灣檢驗科技股份有限公司
    以EIA 酵素免疫分析法初步檢驗，再以GC/MS 氣相層析質譜
    儀法確認檢驗結果，呈現鴉片類（海洛因）陽性之反應等情
    ，有該公司97年9 月1 日編號CH/2008/80423 號濫用藥物檢
    驗報告、被移送人姓名及代碼對照表各1 紙附卷可稽（見偵
    查卷第12、61頁），堪信其自白與事實相符。又被告前因施
    用毒品案件，經依本院94年度毒聲字第2325號刑事裁定送勒
    戒處所觀察、勒戒後，認有繼續施用毒品之傾向，再經本院
    以95年度毒聲字第260 號刑事裁定令入戒治處所施以強制戒
    治，且於95年12月4 日強制戒治執行完畢釋放出所，並由臺
    灣板橋地方法院檢察署檢察官以95年度戒毒偵字第510 號為
    不起訴處分確定乙節，有卷附之臺灣高等法院被告前案紀錄
    表1 份為憑。是被告於前開觀察勒戒期滿釋放後之5 年以內
    ，再犯本件施用毒品之罪，應依法論處。
三、核被告甲○○所為，係犯毒品危害防制條例第10條第1 項之
    施用第一級毒品罪。被告施用前後持有第一級毒品之犯行，
    為施用之高度行為所吸收，不另論罪。爰審酌被告無視於毒
    品對於自身健康之戕害及國家對於杜絕毒品犯罪之禁令，惟
    考量施用毒品者均具有相當程度之生理成癮性及心理依賴性
    ，戒除不易，且犯罪心態與一般刑事犯罪之本質不同，非難
    性較低，暨衡以其施用毒品之動機、犯罪後坦承犯行之態度
    、自承於本件為警查獲前為鐵工師傅有正常工作等一切情狀
    ，量處如主文所示之刑，以資懲儆。至扣案之注射針筒1 支
    ，經被告供承係其所有並供施用海洛因所用，應依刑法第38
    條第1 項第2 款規定宣告沒收（起訴書贅載「銷燬」）。
據上論斷，應依刑事訴訟法第273 條之1 第1 項、第299 條第1
項前段，毒品危害防制條例第10條第1 項，刑法第11條前段、第
38條第1 項第2 款，判決如主文。
本案經檢察官江祐丞到庭執行職務。
中    華    民    國    97    年    10    月    31    日
                  刑事第十八庭  法  官  邱景芬
以上正本證明與原本無異。
如不服本判決應於送達後10日內向本院提出上訴狀。
                                書記官  曾千庭
中    華    民    國    98    年    11    月    4     日
附錄本案論罪科刑法條全文
毒品危害防制條例第10條
施用第一級毒品者，處 6 月以上 5 年以下有期徒刑。
施用第二級毒品者，處 3 年以下有期徒刑。
---------------------------------------------------------
臺灣板橋地方法院刑事裁定              97年度訴字第4392號
公  訴  人  臺灣板橋地方法院檢察署檢察官
被      告  甲○○  男  38歲（民國○○年○月○○日生）
                    身分證統一編號：Ｚ000000000號
                    住臺北縣樹林市○○路○段155巷2之1號3
                      樓
                    （現於臺灣彰化監獄執行）
上列被告因毒品危害防制條例案件，本院於民國97年10月31日所
為之判決原本及其正本，茲發現有誤，應更正如下：
    主  文
原判決之原本及其正本之主文欄應更正為「甲○○施用第一級毒
品，處有期徒刑柒月。扣案之注射針筒壹支沒收。」
    理  由
一、按刑事判決文字，顯係誤寫，而不影響於全案情節與判決之
    本旨者，參照民事訴訟法第232 條規定，原審法院得以裁定
    更正之，業經大法官會議釋字第43號解釋在案。
二、本件原判決之原本及其正本之事實欄內業已載明「現正執行
    中，於本案不構成累犯」等字語，於理由欄及據上論結欄內
    亦無論述或引用累犯之規定，是本件主文欄內關於累犯之記
    載，顯係贅載，而不影響於全案情節與判決本旨。茲更正為
    「甲○○施用第一級毒品，處有期徒刑柒月。扣案之注射針
    筒壹支沒收。」
三、依刑事訴訟法第220條，裁定如主文。
中    華    民    國    98    年    7     月    24    日
                  刑事第十七庭  法  官  邱景芬
以上正本證明與原本無異。
如不服本裁定應於送達後5日內向本院提出抗告狀。
                                書記官  黃文儀
中    華    民    國    98    年    7     月    28    日


司法院資訊處製作；財團法人民間司法改革基金會備份。
